ADRIEL OCTIAWAN SETIAJI

WEB DEVELOPER

 $Tower\ Rusunawa\ Rawabebek.\ Pulogebang.\ Kec.\ Cakung,\ Jakarta\ Timur,\ DKI\ Jakarta\ |\ +6285156948547\ |\ aoctiawan21@gmail.com\ |\ 24\ Tahun\ |\ Laki-laki\ |\ www.linkedin.com\ |\ facebook.com\ |\ aoctiawan.github.io$

TENTANG SAYA

Saya seorang Web Developer dengan pengalaman bekerja selama 34 bulan di bidang yang sama. Pernah bekerja dengan beberapa projek menggunakan HTML, CSS, Javascript, PHP, Framework PHP, dan React JS. Terbiasa menggunakan MySQL dan SQL Server sebagai DBMS. Saya bisa bekerja individu atau tim. Saya suka belajar hal baru dan bisa beradaptasi dengan berbagai teknologi aplikasi yang akan dibuat.

PENGALAMAN KERJA

Software Engineer

Aug 2020 - Sekarang

Pusat Data dan Informasi, Kementerian Sosial

Full-Stack Web Developer at Data and Information Center, Ministry of Social Affairs (PUSDATIN KEMENSOS).

Designing web-based information systems, testing applications, Trouble-shooting applications, Making application technical instructions.

Desain Grafis (Internship)

Sep 2014 - Dec 2014

PT. Info Kalimalang

Companies engaged in the field of press.

Create and design ads for tabloids, set ad layouts for tabloids, use the right colors, and place image elements for each ad designed.

KEMAMPUAN

Web Development

Advance Level

Laravel Framework

Advance Level

Codeigniter Framework

Advance Level

CSS

Advance Level

Database Management System

Advance Level

Graphic Design

Advance Level

Restful API

Advance Level

Object Oriented Programming

Intermediate Level

Mengolah Data

Intermediate Level

React Is

Intermediate Level

BAHASA

Indonesian English

PENDIDIKAN

Universitas Darma Persada

S1 Sistem Informasi

2016 - 2020

SMK Budi Mulia Utama

SMA/SMK Multimedia

2013 - 2016

SERTIFIKAT

Sertifikat sebagai Peserta

2020

Bv.U

UI/UX Design: Mengenal lebih dalam UX Ilustrator